臺灣臺南地方法院刑事判決　　　　　　　 94年度易字第344號
公　訴　人　臺灣臺南地方法院檢察署檢察官
被　　　告　乙○○　男　64歲.
上列被告因贓物等案件，經檢察官提起公訴（94年度偵字第4415
號），被告於準備程序期日就被訴事實為有罪陳述，本院裁定由
受命法官獨任進行簡式審判程序，判決如下：
    主  文
乙○○故買贓物，累犯，處有期徒刑肆月；又服用酒類，不能安
全駕駛動力交通工具而駕駛，累犯，處有期徒刑玖月。應執行有
期徒刑壹年。
    事  實
一、乙○○曾於民國88年間，因酒後駕車之公共危險案件，經本
    院以88年度易字第2639號，判處罰金3萬元確定在案，並於
    89年7月5日易服勞役執行完畢；又於90年間，再度犯相同之
    罪，經本院臺南簡易庭以90年度南交簡字第198號刑事簡易
    判決，判處有期徒刑4月確定在案，入監服刑後，於90年10
    月4日期滿執行完畢；又於91年間，再度因酒後駕車之公共
    危險案件，經本院臺南簡易庭以91年度南交簡字第625號刑
    事簡易判決，判處有期徒刑6月確定在案，入監服刑後，於
    92年1月23日期滿執行完畢；另於92年間，因犯竊盜罪，經
    本院以92年度易字第988號刑事判決，分別判處有期徒刑3
    月及拘役50日確定在案，有期徒刑部分入監服刑後，於93年
    4月19日期滿執行完畢；又於93年間，再度因酒後駕車之公
    共危險案件，經本院於94年4月8日以94年度交易字第4號刑
    事判決，判處有期徒刑9月在案。
二、乙○○竟仍不知悔改，復於94年2、3月間某日，在臺南市體
    育館前，明知不詳姓名之成年男子向其兜售之未懸掛車牌號
    碼重型機車一輛（按該機車原車牌號碼為ＭＰＦ─5 95號、
    引擎號碼為ＫＤ─104000號），係他人竊盜而來之贓物（該
    機車係丙○○於94年1月20日下午1時許，在臺南市○○街○
    段67號前所失竊，價值約為新台幣1萬5千元），竟為貪圖便
    宜，仍基於故買贓物之犯意，以新台幣（下同）3千5百元之
    賤價，予以買受。嗣於94年3月30日下午3時15分許，乙○○
    騎乘上開機車行經臺南市○○路○段166號附近時，因形跡可
    疑，為警攔檢查獲，並扣得上開機車一輛及該機車所使用之
    鑰匙一支。
三、乙○○於94年3月30日上午9時30分許，在臺南市體育館附近
    ，飲用米酒後，已達不能安全駕駛動力交通工具之程度，竟
    仍不顧大眾行車之安全，另基於公共危險之犯意，酒後騎乘
    上開未懸掛車牌號碼之重型機車，沿臺南市○○路行駛，於
    同日下午3時15分許，途經臺南市○○路○段166號附近時，
    因騎乘未懸掛車牌號碼之機車為警攔查，並經警員對乙○○
    實施酒精檢測，測得呼氣中所含酒精濃度為每公升0.87毫克
    ，而查獲上情。
四、案經丙○○就上述贓物部分訴由臺南市警察局移送臺灣臺南
    地方法院檢察署檢察官偵查起訴。
    理  由
一、本件被告所犯為死刑、無期徒刑或最輕本刑為3年以上有期
    徒刑以外之罪，被告於準備程序中就被訴事實為有罪陳述，
    經法官當庭告知簡式審判程序之旨，並聽取公訴人之意見，
    爰依刑事訴訟法第273條之1第1項之規定，裁定由受命法官
    獨任進行簡式審判程序，合先敘明。
二、被告上述故買贓物之事實，業據其於檢察官偵查中，暨本院
    準備程序及審理時坦承不諱（見偵查卷第14頁、本院94年5
    月18日準備程序及審理筆錄），且上述機車係告訴人丙○○
    於94年1月20日下午1時許，在臺南市○○街○段67號前所失
    竊之贓物，亦據告訴人丙○○指訴綦詳，並有機車照片5張
    、查詢車輛認可資料、報案證明單及贓物認領保管單各一份
    在卷足憑（見警卷第11、24、25頁，偵查卷第19至21頁）。
    又按，一般購買機車，需備有行車執照及證明機車來源證件
    ，並辦理過戶登記，以保障交易之安全。惟查，被告購買上
    述機車，未取得前揭證明文件，並辦理過戶登記，且上述購
    買之機車，亦未懸掛車牌等情，復據被告供認在卷，足證被
    告前開自白，核與事實相符，自堪信採。罪證至臻明確，被
    告此部分犯行洵堪認定。
三、另被告前揭公共危險之事實，業據其於檢察官偵查中，暨本
    院準備程序及審理時坦承不諱（見偵查卷第13頁、本院94年
    5月18日準備程序及審理筆錄），又被告被警查獲經酒精檢
    測結果，其呼氣中所含酒精濃度高達每公升0．87毫克，高
    出法律所容許每公升0．25毫克甚多一節，復有酒精濃度測
    試單一紙附卷可佐（見警卷第9頁）。次按刑法第185條之3
    所稱服用酒類或其他相類之物，不能安全駕駛動力交通工具
    之公共危險條文，係屬抽象危險犯之規定，此種抽象危險係
    伴隨飲酒過量之行為而當然成立。換言之，只需客觀上有此
    種行為出現，危險即視為存在，其是否果真肇事，均不影響
    公共危險罪責之成立；又上開條文所稱「不能安全駕駛」者
    ，依法務部於88年5月10日，召集內政部警政署等相關單位
    研議，並參考德國、美國之認定標準，作成一普遍參考數值
    如下：對於酒精濃度呼氣已達每公升0．55毫克或血液濃度
    達0．11百分比以上者，因肇事率為一般正常人之10倍，故
    可認為已達不能安全駕駛之標準（參法務部88、5、18法88
    檢字第1669號函）。本件被告經檢測結果，其呼氣中所含酒
    精濃度高達每公升0．87毫克，揆諸前揭說明，其肇事率為
    一般正常人10倍以上，顯然已達不能安全駕駛之程度；況被
    告於為警查獲當時，有語無倫次等醉態情事，亦有刑法第
    185條之3案件測試觀察紀錄表一份存卷可參（見警卷第7頁
    ），足證被告飲酒後，確因不勝酒力而影響其安全駕駛之能
    力甚明。綜上所述，本件此部分事證明確，被告犯行洵堪認
    定。
四、核被告乙○○上述故買贓物之行為，係犯刑法第349條第2項
    之故買贓物罪。又其服用酒類，並已達不能安全駕駛動力交
    通工具之程度，仍然駕駛前揭機車之行為，係犯同法第185
    條之3之公共危險罪。被告所犯上開二罪，犯意各別，行為
    互殊，應予分論併罰。被告於90年間，因酒後駕車之公共危
    險案件，經本院臺南簡易庭以90年度南交簡字第198號刑事
    簡易判決，判處有期徒刑4月確定在案，入監服刑後，於90
    年10月4日期滿執行完畢；又於91年間，再度因酒後駕車之
    公共危險案件，經本院臺南簡易庭以91年度南交簡字第625
    號刑事簡易判決，判處有期徒刑6月確定在案，入監服刑後
    ，於92年1月23日期滿執行完畢；又於92年間，因犯竊盜罪
    ，經本院以92年度易字第988號刑事判決，分別判處有期徒
    刑3 月及拘役50日確定在案，有期徒刑部分入監服刑後，於
    93年4月19日期滿執行完畢等情，業據被告供明在卷，並有
    臺灣高等法院被告全國前案紀錄表一份在卷可憑，其於五年
    之內，再犯本件有期徒刑以上之罪，均為累犯，各應依刑法
    第47條之規定，分別加重其刑。審酌被告為貪圖便宜，故買
    贓車供己騎乘，其情節雖非至重，惟其故買贓物助長竊盜風
    氣，殊屬非是；又其自88年間起，即因酒後駕車之公共危險
    案件，經本院分別判處罰金3萬元、有期徒刑4月、6月、9月
    在案（此部分業據被告供明在卷，並有卷附臺灣高等法院被
    告全國前案紀錄表1份足參），竟仍不知警惕、悔改，一再
    觸犯相同之酒後駕車公共危險罪，誠屬不該，量刑自不宜從
    寬，第念其犯後坦認犯行，態度尚佳等一切情狀，爰分別量
    處如主文所示之刑，並定其應執行刑如主文所示。
五、扣案之上述機車鑰匙一支，係被告購買該機車時加掛於機車
    上一節，已據被告供述在卷，因而，其同屬贓物之一部分，
    並非屬被告所有，又其亦非屬違禁物，依法尚不在得予沒收
    之列，併與敘明。
據上論斷，應依刑事訴訟法第273條之1第1項、第299條第1項前
段，刑法第349條第2項、第185條之3、第47條、第51條第5款，
罰金罰鍰提高標準條例第2條，判決如主文。
本案經檢察官甲○○到庭執行職務
中　　華　　民　　國　　94　　年　　5 　　月　　31　　日
　　　　　　　　　刑事庭法　官　翁慶珍
以上正本證明與原本無異。
如不服本判決，應於判決送達後10日內，向本院提出上訴狀。
　　　　　　　　　　　　書記官　秦復華
中　　華　　民　　國　　94　年　　5　　月　　31　　日
附錄本件論罪科刑法條全文：
中華民國刑法第349條
  收受贓物者，處三年以下有期徒刑、拘役或五百元以下罰金。
　搬運、寄藏、故買贓物或為牙保者，處五年以下有期徒刑、拘
  役或科或併科一千元以下罰金。
  因贓物變得之財物，以贓物論。
